【裁判字號】    99,易,1911
【裁判日期】    990921
【裁判案由】    竊盜
【裁判全文】
臺灣臺中地方法院刑事判決              99年度易字第1911號
公  訴  人  臺灣臺中地方法院檢察署檢察官
被      告  乙○○
上列被告因竊盜案件，經檢察官提起公訴（99年度偵字第11646
號），被告於本院準備程序中就被訴事實為有罪之陳述，經本院
裁定改依簡式審判程序審理，判決如下：
    主    文
乙○○共同攜帶兇器竊盜，累犯，處有期徒刑捌月。
    犯罪事實
一、乙○○前因竊盜案件，經本院以97年度簡字第547 號判處有
    期徒刑6 月確定，於民國97年11月2 日執行完畢。詎猶不知
    悔改，竟與真實姓名不詳綽號「阿明」之成年男子，共同基
    於意圖為自己不法所有之犯意聯絡，於99年4 月22日下午1
    時20分許，各自騎乘自行車前往甲○○位於臺中縣太平市○
    ○路33之1 號住處前，由綽號「阿明」之成年男子持得乙○
    ○所有、客觀上可為兇器使用之鉗子1 支，剪斷用以固定放
    置於該處之不鏽鋼鐵塔之鐵絲、電線及繩索後，共同竊取甲
    ○○所有不鏽鋼鐵塔1 個（價值約新臺幣﹝下同﹞6000元）
    。得手後，將之載往位於臺中縣太平市○○路69號旁之誠鎰
    資源回收場，由乙○○進入該回收場，將該不鏽鋼鐵塔變賣
    予不知情之回收場老闆卓俊仁，得款1800元。嗣甲○○發現
    前開不鏽鋼水塔遭竊而報警處理，經警於99年4 月23日下午
    3 時20分許，前往上開資源回收場查贓時，適乙○○再前次
    往該資源回收場欲變賣其他物品，經卓俊仁當場指認乙○○
    即為變賣前開不鏽鋼水塔之人，而查獲上情。
二、案經臺中縣警察局太平分局報告臺灣臺中地方法院檢察署檢
    察官偵查起訴。
    理    由
一、按除被告所犯為死刑、無期徒刑、最輕本刑為3 年以上有期
    徒刑之罪或高等法院管轄第一審案件者外，於法院行準備程
    序進行中，被告先就被訴事實為有罪之陳述時，審判長得告
    知被告簡式審判程序之旨，並聽取當事人、代理人、辯護人
    及輔佐人之意見後，裁定進行簡式審判程序；且受命法官行
    準備程序，與法院或審判長有同一之權限；又簡式審判程序
    之證據調查，不受刑事訴訟法第159 條第1 項、第161 條之
    2 、第161 條之3 、第163 條之1 及第164 條至第170 條規
    定之限制，刑事訴訟法第273 條之1 第1 項、第279 條第2
    項前段、第273 條之2 分別定有明文。被告乙○○所為係犯
    死刑、無期徒刑、最輕本刑為3 年以上有期徒刑以外之罪，
    其於準備程序中就被訴事實為有罪之陳述，經本院告知簡式
    審判程序之旨，並聽取公訴人、被告之意見後，認為適宜進
    行簡式審判程序，依刑事訴訟法第273 條之1 第1 項規定，
    裁定進行簡式審判程序，合先敘明。
二、上揭犯罪事實，業據被告乙○○於警詢及本院審理時均坦承
    不諱，核與證人甲○○、卓俊仁於警詢證述之情節相符合，
    並有贓物認領保管單、誠鎰資源回收場客戶資料登記、員警
    職務報告各1 份及監視器錄影翻拍照片暨查獲照片共9 張在
    卷可稽。足認被告之自白應與事實相符，堪予採信。本案事
    證明確，被告上揭加重竊盜犯行洵堪認定，應予依法論科。
二、按刑法第321 條第1 項第3 款之攜帶兇器竊盜罪，係以行為
    人攜帶兇器竊盜為其加重條件，此所謂兇器，其種類並無限
    制，凡客觀上，具有危險性之兇器均屬之，且祇須行竊時攜
    帶此種具有危險性之兇器為已足，並不以攜帶之初有行兇之
    意圖為必要（最高法院79年度臺上字第5253號判例、97年度
    臺上字第3276號、95年度臺非字第184 號判決參照）。本案
    由共犯即綽號「阿明」之成年男子持以作為剪斷固定不鏽鋼
    鐵塔之鐵絲、電線及繩索之鉗子1 支，雖未扣案，然該鉗子
    前端尖銳，且為金屬材質等情，業據被告供承在卷，倘持以
    抵拒，足以危害於他人生命、身體之安全，客觀上應認係具
    有危險性之兇器無疑。是核被告乙○○所為，係犯刑法第32
    1 條第1 項第3 款之攜帶兇器竊盜罪。被告乙○○與綽號「
    阿明」之成年男子間，就本件加重竊盜犯行，有犯意聯絡及
    行為分擔，應論以共同正犯。另被告前因竊盜案件，經本院
    以97年度簡字第547 號判處有期徒刑6 月確定，於97年11月
    2 日執行完畢等情，有臺灣高等法院被告前案紀錄1 份在卷
    可稽。其受有期徒刑之執行完畢後，5 年以內故意再犯本案
    有期徒刑以上之罪，為累犯，應依刑法第47條第1 項規定加
    重其刑。爰審酌被告前有違電子遊戲場業管理條條例、竊盜
    前科之素行，仍不知警惕，不思以正當途徑獲取財物，反起
    意行竊，侵害他人之財產權，行為殊屬不當，及持兇器竊盜
    之行為態樣，對被害人甲○○所造成之損害程度，暨被告犯
    後始終坦承犯行之態度等一切情狀，量處如主文所示之刑。
    至被告與綽號「阿明」之成年男子持以行竊之鉗子1 支，雖
    係被告所有供本案犯罪所用之物，業據被告供承在卷，然並
    未扣案，且不能證明現仍存在，為免日後執行困難，爰不予
    宣告沒收，附此敘明。
據上論斷，應依刑事訴訟法第273 條之1 第1 項、第299 條第1
項前段，刑法第28條、第321 條第1 項第3 款、第47條第1 項，
判決如主文。
中    華    民    國    99    年    9     月    21    日
                  刑事第十七庭  法  官  劉惠娟
以上正本證明與原本無異。
如不服本判決應於收受判決後10日內向本院提出上訴書狀，並應
敘述具體理由；其未敘述上訴理由者，應於上訴期間屆滿後20日
內向本院補提理由書（均須按他造當事人之人數附繕本）「切勿
逕送上級法院」。
                                書記官  童淑芬
中    華    民    國    99    年    9     月    21    日
附錄論罪科刑法條
刑法第321條：
犯竊盜罪而有左列情形之一者，處6月以上、5年以下有期徒刑：
一、於夜間侵入住宅或有人居住之建築物、船艦或隱匿其內而犯
    之者。
二、毀越門扇、牆垣或其他安全設備而犯之者。
三、攜帶兇器而犯之者。
四、結夥三人以上而犯之者。
五、乘火災、水災或其他災害之際而犯之者。
六、在車站或埠頭而犯之者。
前項之未遂犯罰之。

司法院資訊處製作；財團法人民間司法改革基金會備份。
